臺灣臺南地方法院家事判決　　　　　　　　96年度親字第68號
原　　　告　丁○○
被　　　告　甲○○
兼上一　人
法定代理人　乙○○
上列當事人間請求否認子女事件，經本院於民國96年11月12日言
詞辯論終結，判決如下：
    主    文
確認被告甲○○非原告丁○○自被告乙○○受胎所生之子。
訴訟費用由被告負擔。
    事實及理由
一、按否認子女之訴，專屬子女住所地之法院管轄，民事訴訟法
    第589條定有明文。本件原告之子即被告甲○○與原告同設
    籍於台南縣永康市○○○街87巷62號，此有原告所提戶籍謄
    本在卷可憑，揆諸前開規定，本件否認子女之訴自專屬本院
    管轄，先此敘明。
二、原告主張：伊與被告乙○○於民國92年2月21日在福建省福
    州市民政局辦理公證結婚，並於戶政機關登記在案，至今仍
    為夫妻關係，惟被告乙○○於92年4月間來台依親後即無故
    離家出走，期間屢尋未果，音訊全無，嗣至94年10月間某日
    突來電告知原告稱伊因故遭基隆警局拘捕將遭遣送回大陸等
    語，後迄無音訊，期間原告均未曾再與被告有任何聯繫或同
    床共居情事，又原告於被告乙○○遭遣返後，自第三人丙○○處受胎，而於95年12月14日產下被告甲○○，致被告甲○○依法受推定為被告乙○○之婚生子，惟原告自產下被告之
    日起回溯第181日起至第302日止之受胎期間，並無與被告乙○○有任何同居之情事，顯然原告並非自被告乙○○處受胎
    ，故被告甲○○自非被告乙○○之婚生子甚明，基上，爰依
    民法第1062條第1項、第1063條規定，提起本件訴訟，並聲
    明：如主文所示。
三、按從子女出生日回溯第181日起至第302日止為受胎期間；又
    妻之受胎，係在婚姻關係存續中者，推定其所生子女為婚生
    子女。前項推定，夫妻之一方或子女能證明子女非為婚生子
　　女者，得提起否認之訴。前項否認之訴，夫妻之一方自知悉
  　該子女非為婚生子女，或子女自知悉其非為婚生子女之時起
    二年內為之。民法第1062條第1項、第1063條第1項、第2項
    、第3項前段分別定有明文。查被告甲○○係於95年12月14
    日出生，其迄原告96年6月8日提起訴訟之時，尚未逾民法第
    1063條第3項所定之二年期間，則原告提起本件訴訟，尚無
    不許之理，先此敘明。
四、次查原告主張伊與被告乙○○於92年2月21日結婚，婚姻關
    係現仍存續中，嗣並於95年12月14日生有子女甲○○等情，
    業據原告提出戶籍謄本、結婚證明書、公證書各1份附卷供
    參。又被告甲○○雖係於原告與被告乙○○婚姻關係存續中
    所生之子女，而受被告乙○○婚生子女之推定，惟其實係原
    告自訴外人丙○○受胎所生一節，此據本院囑託國立成功大
    學醫學院附設醫院就丙○○及被告甲○○進行親子鑑定，依
    該鑑定報告書之鑑定結果略以：本系統所檢驗之DNA點位皆
    無法排除丙○○與甲○○之血緣關係，其親子關係指數分別
    為0000000.680792，親子關係概率值為99.999989%；據此，
    足認被告甲○○確非原告自被告乙○○受胎所生，是原告之
    主張堪信為真。從而原告起訴請求確認被告甲○○非原告自
  　被告乙○○受胎所生之子，洵屬有據，應予准許。
五、據上論結：原告之訴為有理由，依民事訴訟法第78條、第85
    條第1項前段，判決如主文。
中　　華　　民　　國　　96　　年　　11　　月　　26　　日
                  家事法庭法　官　 林富郎
以上正本證明與原本無異。
如對本判決上訴，須於判決送達後廿日內向本院提出上訴狀，並
應繳納上訴費用及附具繕本。
中　　華　　民　　國　　96　　年　　11　　月　　26　　日
                          書記官　 劉毓如
